臺灣板橋地方法院民事判決　九十年度國小上字第一號
　　上　　訴　　人　甲○○
　　法 定 代 理 人　陳增義.
右當事人間請求侵權行為損害賠償事件，上訴人對於中華民國九十年九月四日本院板
橋簡易庭九十年度板國小字第一號第一審小額訴訟判決提起上訴，本院判決如左：
    主      文
上訴駁回。
第二審訴訟費用由上訴人負擔。
    理      由
一、按小額訴訟之第二審判決，有依上訴意旨足認上訴為無理由者，得不經言詞辯論
    為之，民事訴訟法第四百三十六條之二十九第二款定有明文。
二、本件上訴人上訴理由略以被上訴人逕依尚未作成書面送達予上訴人之電腦內部資
    料即要求上訴人繳清罰鍰，違反行政程序法第一百條及第一百一十條之規定，另
    違反行政法院三十九年判字第二號判例及大法官會議釋字第四八八、三九四號解
    釋，其誤遭內政部國道警察局誤為舉發超速違規並遭違法課處罰鍰，又不准上訴
    人申覆等語；經查，本件上訴人於收受內政部警政署國道公路警察局舉發違反道
    路交通管理事件通知單，而向被上訴人提出申訴，而經被上訴人向舉發單位內政
    部警政署國道公路警察局查證，發覺因車號誤判而致舉發錯誤，已經撤銷本件違
    反交通管理事件之處分，被上訴人於收到國道公路警察局檢送相關違規照片之前
    ，無從獲悉本件舉發究否違誤，被上訴人就本件罰緩之代收並無故意或過失可言
    ，並辦理退還上訴人已經繳納之罰鍰新臺幣（下同）一千二百元，上訴人亦未受
    有損害等事實，業經原審於判決理由內詳細論述並記載明確，是以，就上訴人所
    繳納之一千二百元罰鍰部分，上訴人並無何損害可言，至於上訴人所請求之精神
    上損害賠償五萬元部分，因上訴人所受前述因辨識車牌號碼錯誤而導致誤為舉發
    交通違規之情形，業已查明更正，並經被上訴人撤銷原處分而不存在，且上訴人
    就其所主張之所受精神上之損害確屬存在，且與被上訴人之行為有相當因果關係
    存在等事實，上訴人並未舉證證明之，且按上訴人係於九十年一月十六日因辦理
    汽車過戶手續方得悉其在車籍管理資料上有超速之交通違規註記，因需辦理汽車
    過戶而須先繳清交通違規罰款，此有上訴人所提出附於原審卷內之台北市交通事
    件裁決所九十年一月十六日交通違規罰鍰收據影本可稽，而前述國道公路警察局
    所填具之舉發違反道路交通管理事件通知單卻在九十年一月十八日交寄，至九十
    年一月二十九日始寄達上訴人，此間被上訴人尚未收到舉發機關國道公路警察局
    所送之資料，在車籍管理系統之電腦資料上有關上訴人上述誤載交通違規之註記
    ，並非因被上訴人有何行為所造成，乃因舉發機關國道公路警察局在辨識其所拍
    攝之測速照片車牌號碼時誤判，並將誤判結果輸入電腦傳送予被上訴人，故上述
    電腦資料之錯誤註記亦非被上訴人所為，上訴人即便有所損害，亦與被上訴人無
    關，至於上訴人所謂被上訴人公文格式不同等，與本件之勝敗無關，原判決認上
    訴人之主張不足採取而判決駁回原告之訴，並無違誤，上訴人指摘原判決之認事
    用法有違背法令之處，並非可採，且上訴人所舉上訴理由與其在原審起訴主張之
    理由相同，其上訴顯無理由，爰不經言詞辯論逕以判決駁回之。
三、依民事訴訟法第四百三十六條之三十二、第四百三十六條之二十九第二款、第九
    十五條、第七十八條，裁定如主文。
中　　　華　　　民　　　國　　九十一　　年　　　三　　　月　　　六　　　日
                              臺灣板橋地方法院民事第一庭
~B審判長法  官　許  瑞  助
~B      法  官　周  舒  雁
~B      法　官　許  瑞  東
右為正本係照原本作成
本裁定不得抗告
中　　　華　　　民　　　國　　九十一　　年　　　三　　　月　　　六　　　日
~B      法院書記官　許慧禎
